

JOHAN ALEXANDER RODRIGUEZ

DESARROLLO DE SOFTWARE



+57 3102420656



johanlex20@hotmail.com



Bogotá, Colombia.

PERFIL

Desarrollo de software, experiencia en proyectos web, utilizando tecnologías como HTML, CSS, JavaScript, PHP y MySQL, usando SASS y Gulp, con modelo de estructuras MVC o POO, base de datos Postgres y Mysql.

Actualmente, estudio Java y Programación Orientada a Objetos con SpringBoot, el objetivo es ampliar mis habilidades y conocimientos en el mundo de la programación. Mi pasión por la tecnología y el aprendizaje continuo me impulsan a buscar oportunidades donde pueda aplicar y fortalecer mis capacidades en un entorno laboral.

EDUCACIÓN

Servicio Aprendizaje Nacional SENA

Técnico Desarrollo Software 2022-Actual

Free Code Camp

Algoritmos de JavaScript y estructura de datos

Udemy

Master completo Java de cero a experto. Andrés Guzmán 2023

Servicio Aprendizaje Nacional SENA

Programación orientada objetos JAVA 2022

Servicio Aprendizaje Nacional SENA

Tecnólogo Química Industrial 2012

IDIOMA

• English - (b2)

REDES

in https://www.linkedin.com/in/johanlex20/

https://github.com/Johanlex20

EXPERIENCIA

Desarrollo Web

Creación de proyectos autónomos y académicos, usando JS, HTML, CSS para el frontend, PHP para el backend . Actualmente, estoy en búsqueda de oportunidades que me permitan aprender del entorno laboral en desarrollo, y a la vez contribuir en la industria con los conocimientos adquiridos.

2022-Actual

Comercial Químico

Supervisar y brindar apoyo técnico comercial, en diferente área de la compañía, gestionando requerimientos de clientes. Ejecutando soluciones a las necesidades específicas de cada área, como proyectos de análisis químicos, laboratorio, o capacitación en formación de personal según la compañía.

2018-2023

Referencia: Gerente Karen Gómez tel: 3208297869

HABILIDADES

- boostrap
- Springboot
- JavaScript
- Postgres Sql
- Java
- PHP
- HTML
- SASS
- CSS
- Estilo programación MVC o POO.

PORTAFOLIO CON PROYECTOS

Desarrollo Web y Aplicativos

LINK: https://johanlex20.github.io/portafolio/ 2023

